【裁判字號】    98,消債清,58
【裁判日期】    990409
【裁判案由】    清算事件
【裁判全文】
臺灣士林地方法院民事裁定            98年度消債清字第58號
債  務  人  甲○○
代  理  人  謝智潔律師
上列當事人聲請清算事件，本院裁定如下：
    主  文
債務人甲○○自中華民國九十九年四月十二日下午五時起開始清
算程序，並同時終止清算程序。
    理  由
一、按債務人與金融機構協商成立者，不得聲請更生或清算，但
    因不可歸責於己之事由，致履行顯有重大困難者，不在此限
    。本條例施行前，債務人依金融主管機關協調成立之中華民
    國銀行公會會員辦理消費金融案件無擔保債務協商機制與金
    融機構成立之協商，準用前項之規定，消費者債務清理條例
    （下稱消債條例）第151 條第5 項、第6 項分別定有明文。
    次按，債務人不能清償債務或有不能清償之虞，於法院裁定
    開始更生程序或許可和解或宣告破產前，得向法院聲請清算
    ，觀諸消債條例第3 條、第80條規定自明。再按，法院開始
    清算程序之裁定，應載明其年、月、日、時，並即時發生效
    力；債務人之財產不敷清償清算程序之費用時，法院應裁定
    開始清算程序，並同時終止清算程序，消債條例第83條第1
    項、第85條第1 項亦有明定。
二、聲請意旨略以：伊有不能清償債務情事，前曾於民國95年間
    依照中華民國銀行公會會員辦理消費金融案件無擔保債務協
    商機制，請求共同協商債務清償方案，並協商成立，協商條
    件為每月還款新臺幣（下同）1 萬4,778 元。惟伊協商當時
    之平均每月薪資不足支應協商金額及每月生活必要支出，故
    伊確係因不可歸責於己之事由，致履行協商條件顯有重大困
    難，且伊未經法院裁定開始更生程序或許可和解或宣告破產
    ，爰向本院聲請清算等語。
三、經查，債務人所主張之上開事實，業據提出債務人全戶戶籍
    謄本（見本院卷第20至21頁）、財團法人金融聯合徵信中心
    當事人綜合信用報告之協商前置專用債權人清冊（見本院卷
    第22至24頁）、財政部臺北市國稅局95至97年度綜合所得稅
    各類所得資料清單及財產歸屬資料清單（見本院卷第25頁、
    第27至29頁、第203 頁）、房屋租賃契約書影本（見本院卷
    第33至39頁）、薪資證明及在職證明（見本院卷第46至47頁
    ）、中華民國銀行公會會員辦理消費金融案件無擔保債務協
    商機制協議書及無擔保債務還款計劃（見本院卷第52至54頁
    ）、生活支出單據證明（見本院卷第56至80頁、第206 至23
    7 頁）、勞工保險被保險人投保資料表（本院卷第142 至14
    3 頁）、債務人診斷證明書（見本院卷第20頁）等為證，核
    閱屬實，堪認為真正。是債務人主張其有不可歸責於己之事
    由，致履行協商條件顯有困難，當為實在。此外，債務人復
    查無消債條例第6 條第3 項、第8 條或第82條第2 項所定駁
    回清算聲請之事由存在，則債務人聲請清算，應屬有據。再
    者，依據債務人所提財產及收入狀況說明書、財產歸屬資料
    清單所示，債務人名下除車號BC-1049 現遭列管之汽車乙輛
    外，別無其他財產，另參酌本件清算程序之規模，足認債務
    人之財產應不敷清償清算程序之費用，爰依上開規定裁定開
    始本件清算程序，並同時終止清算程序。
中    華    民    國    99    年    4     月     9    日
                  民事第三庭  法      官  張國勳
上為正本係照原本作成。
開始清算程序之裁定不得抗告，如不服同時終止清算程序之裁定
，應於裁定送達後10日內，以書狀向本院提出抗告，並繳納抗告
費新臺幣1 千元。
中    華    民    國    99    年    4     月     9    日
                              書  記  官  朱亮彰

司法院資訊處製作；財團法人民間司法改革基金會備份。
